# 解释第 4 号－第 3 条没看懂，版主有何高见

提问人：jokulflying 时间：2010-07-14 15:39:58
引用“投资企业在持有被投资单位部分股权基础上通过追加投资取得控制权的，在合并财务报表中，对购买日之前已持有的被购买方的股权，应当按照购买日的公允价值进行重新计量，公允价值与其账面价值的差额计入当期损益；”
在合并报表中还会体现持有的被购买股权吗？无法取得公允值怎么办？

回答人：chenyiwei
回复 楼主 jokulflying 的帖子购买日之后的合并报表上当然不会直接体现对被购买方的长期股权投资。这里的重新计量是指在购买日，将达到控制之前原持有的被购买方股权所对应的被购买方净资产按购买日的公允价值重新计量，重新计量的金额与原先长期股权投资的账面价值之间的差额计入损益处理。无法取得公允值的，可以参考购买日增持被购买方股权的交易价格，并采用估值技术作必要调整和修正后确定。

回答人：chenyiwei
回复 藤椅 jokulflying 的帖子是这样的。实际上是一个重大的理念变化。

回答人：chenyiwei
回复 板凳 jokulflying 的帖子可以理解为：控制权的取得或丧失是一个重大的经济事件，具有控制的股权投资和不具有控制的股权投资在风险和报酬特征方面存在本质差异，因此，虽然是针对同一被投资企业，但是还是应当视同为按照购买日的公允价值处置了原持有的不具有控制的投资，但随即又按照公允价值将其买回。所以这里的重新计量损益本质上说是原先的股权投资的处置损益。